# 请教陈版，企业集团内不同企业的股份支付问题

提问人：cjzhangyong 时间：2014-06-16 19:16:25
对于接受服务企业，接受服务企业具有结算义务，且授予本企业职工的是企业集团内其他企业权益工具的，应当将该股份支付交易作为现金结算的股份支付，这个怎么理解？

回答人：chenyiwei
IFRS 2的结论基础部分中对此有解释：
BC268M The second issue the Board considered was identifying the criteria for classifying group share-based payment transactions as equity-settled or cash-settled. How a transaction is classified determines the subsequent measurement in the separate or individual financial statements of both the entity receiving the goods or services and the entity settling the transaction, if different. The Board reviewed the two classification criteria set out in the consensus in IFRIC 11 for group equity-settled transactions:
(a) based on the nature of the award given to the employees—therefore, classified as equity-settled if the entity's own equity instruments are given, regardless of which entity grants or settles it; otherwise classified as cash-settled even when the entity receiving the goods or services has no obligation. (b) based on the entity's own rights and obligations—therefore, classified as cash-settled if the entity has an obligation to settle, regardless of the nature of the consideration; otherwise classified as equity-settled. BC268N The Board noted that, on its own, either of the two criteria described above would not consistently reflect the entity's perspective when assessing the appropriate classification for transactions described in paragraph BC268B. The Board concluded that the entity should consider both criteria in IFRIC 11, ie equity-settled when suppliers are given the entity's own equity instruments or when the entity receiving the goods or services has no obligation to settle and cash-settled in all other circumstances. The Board also noted that when the entity receiving goods or services has no obligation to deliver cash or other assets to its suppliers, accounting for the transaction as cash-settled in its separate or individual financial statements is not appropriate. The equity-settled basis is more consistent with the principles and rationales in both IFRS 2 and IFRIC 11. Therefore, the Board decided that the entity receiving the goods or services should classify both of the group cash-settled share-based payment transactions described in paragraph BC268B as equity-settled in its separate or individual financial statements. BC268O This conclusion is the main change to the proposals in the exposure draft. The Board concluded that the broader principles it developed during its redeliberations addressed the three main concerns expressed by respondents described in paragraph BC268F. Those principles apply to all group share-based payment transactions, whether they are cash-settled or equity-settled. The Board's conclusions do not result in any changes to the guidance in IFRIC 11 that addressed similar group equity-settled share-based payment transactions. Other than the change described above, the Board reaffirmed the proposals in the exposure draft. Therefore, the Board concluded that it was not necessary to re-expose the amendments before finalising them.